臺灣桃園地方法院刑事判決　　　　　　 94年度簡上字第323號
上　訴　人
即　被　告　乙○○
上列上訴人因詐欺案件，不服本院桃園簡易庭93年度桃簡字第18
44號，中華民國94年3 月29日第一審簡易判決（聲請簡易判決處
刑案號：臺灣桃園地方法院檢察署93年度偵字第12009 號），提
起上訴，本院管轄之第二審合議庭判決如下：
    主  文
上訴駁回。
    事  實
一、乙○○前曾於民國86年間，因竊盜案件，經本院判處有期徒
    刑5 月確定，於87年6 月7 日執行完畢；又於87年間，因違
    反麻醉藥品管理條例案件，經本院判處有期徒刑4 月，於87
    年10月13日經檢察官指揮執行以羈押折抵刑期期滿執行完畢
    ；又於87年間，因詐欺案件，經本院判處有期徒刑2 月確定
    ，於88年1 月29日執行完畢；又於92年間，因竊盜案件，經
    本院判處拘役40日，於92年9 月24日執行完畢；復於93年間
    ，因違反毒品危害防制條例案件，經本院判處有期徒刑7 月
    確定，於94年5 月30日縮刑期滿出監，詎仍不知警惕（不構
    成累犯）。
二、乙○○與甲○○（未上訴，已判決確定）謀議騙取甲○○國
    中時期同窗丙○○之手機以變賣花用。二人共同意圖為自己
    不法之所有，基於詐欺取財之犯意聯絡，於93年6 月30日下
    午，先由乙○○騎乘機車搭載甲○○至桃園縣八德市○○路
    825 巷1 弄19號丙○○住處約同丙○○外出，復由甲○○向
    丙○○佯稱請丙○○一起至桃園縣八德市○○○街10巷15弄
    口附近，找甲○○之母拿錢以償還甲○○前欠丙○○之新台
    幣（下同）1,650 元云云，並要求丙○○一定要帶手機前往
    。丙○○遂應允同往，迨雙方抵達上開巷口處時，乙○○即
    依原訂計畫騎乘機車先行離開，並至該巷口附近某條僅容行
    人通行，機車無法通過小巷之另一端出口處伺機接應甲○○
    。甲○○則於同日18時許，在上開巷口處，向丙○○佯稱：
    要借用丙○○之手機打電話給其母，向其母要錢以償還所欠
    丙○○之債務云云，使丙○○信以為真而陷於錯誤，將其所
    有之三星牌（SAMSUNG）型 號SGH-E708行動電話1 支（價值
    約1 萬6 千元）交付予甲○○。得手後，甲○○即佯裝打電
    話，並趁丙○○將機車安全帽置放於機車上而不及反應之際
    ，迅速由鄰近前開小巷之此端跑至另一端後，搭乘已在該處
    接應之乙○○所騎機車離開該處。丙○○發現後追趕不及，
    乃報警處裡。甲○○、乙○○2 人於逃逸後，立即持該手機
    至桃園縣桃園市○○路38號3G通訊行，由乙○○以其名義為
    出賣人，以6 千元之價格將該手機出售予不知情之該通訊行
    店員陳姿尹，得款2 人朋分花用。嗣經警循線查獲甲○○、
    乙○○到案。
三、案經桃園縣政府警察局八德分局報由台灣桃園地方法院檢察
    署檢察官偵查後聲請以簡易判決處刑。
　　理  由
壹、有關證據能力之認定：
一、有關證人甲○○、丙○○、陳姿尹分別於警詢、檢察官偵訊
    中之證詞雖屬審判外之傳聞證據，惟被告對於上開證據均同
    意具有證據能力，且證人甲○○亦經傳喚到庭、具結並行詰
    問程序陳述，依據刑事訴訟法第159 條之5 第1 項規定同意
    性原則、相當性原則，本院認適當，是上開供述證據均得援
    引為本案審判之證據。又有關卷內各項文書證據、證物，當
    事人均同意具有證據能力，依據上開意旨，亦得援引為本案
    審判之證據，具有證據能力。
二、依據刑事訴訟法第156 條第1 項之規定，被告之自白非出於
    強暴、脅迫、利誘、詐欺、疲勞訊問、違法羈押或其他不正
    之方法，且與事實相符者，得為證據。被告既未抗辯其於警
    詢、檢察官偵訊中之自白非出於任意性，應認該審判外之自
    白具有任意性，而具有證據能力。
貳、有關證據證明力之認定：
一、被告之辯解：
    訊據上訴人即被告乙○○固坦承有於右揭時、地，與甲○○
    共同前往上開地點，並於前開小巷口另一端等候甲○○，嗣
    甲○○走出該巷口叫伊趕快騎車離去，2 人隨即前往通訊行
    ，變賣該手機並得款6 千元，伊有分得其中1 千元花用等情
    ，惟矢口否認有何詐欺取財行為，辯稱：伊並不知道甲○○
    向丙○○騙取手機乙情，甲○○向伊告稱該手機係向朋友借
    來的云云。
二、認定被告有罪所憑之證據及理由：
  (一)證人即共犯甲○○於原審訊問時已明確證述：於前開時、地
    ，與乙○○一起去找丙○○，事先即與乙○○說好要騙丙○○的手機來賣錢，我叫乙○○到前開小巷子的另一頭接應，
    是乙○○說要把手機賣掉，由乙○○找買主，以乙○○名義
    出賣該手機等情（見本院原審卷第54、56頁）。嗣於本院審
    理中再度具結證稱：因為我欠丙○○錢，知道他有一支滿有
    價值的手機，所以才提議要騙他的手機，事實上我與乙○○
    事先就講好要騙丙○○之手機，他到巷口的目的就是要接應
    我，又因為我沒有身分證，所以才由乙○○出名賣手機，事
    後所得之6 千元由我們2 人平分，乙○○辯稱不知情是不實
    在的等語（見本院94年11月3 日審理筆錄第2 、3 頁）。
  (二)又證人即被害人丙○○於警詢及本院原審訊問時亦指稱：甲○○係與乙○○一起來找我，說要還我錢。我本來沒有要帶
    手機，甲○○叫我一定要帶手機。後來到永福西街巷口時，
    乙○○就先離開，甲○○向我借手機說要打電話向其母要錢
    ，我手機借給甲○○後，即將我的安全帽放到機車上，就跟
    過去看，發現甲○○由該小巷子通過離去，因為那巷子只有
    行人可過去，機車無法過去，我騎機車繞到巷子另一頭，看
    到乙○○騎機車載一個人，衣著與甲○○同，往桃園方向逃
    走了等情（見本院原審卷第58頁）。堪認乙○○不僅與甲○○同行騙乙○○，由乙○○藉故先行離開以便利事成接應甲○○。
  (三)復查，若上訴人乙○○事先未與甲○○有犯意之聯絡，則既
    係由其騎機車搭載甲○○同往找被害人，理應與甲○○一起
    離開，而其竟單獨先行離開，且能預知甲○○將從該小巷之
    另一端出來，而先至該小巷另一端等候？又何以甲○○向被
    害人騙得該手機後通過該小巷由另一端出來時，上訴人立即
    騎車搭載甲○○迅速離去，而完全未詢明原因？又上訴人既
    稱甲○○已告知該手機係向朋友借得，則何以未懷疑甲○○
    急於要離開該處將手機變賣？何以不詢明甲○○有何正當權
    源變賣其友人之手機？何以不以其友人名義變賣該手機，而
    係以乙○○名義變賣該手機？變賣該手機之價款，何以不交
    還甲○○之友人，而竟由上訴人2 人朋分花用？綜上在在足
    認證人甲○○前開於原審及本院訊問時自白其事先即與乙○○有犯意聯絡，要騙被害人手機來轉售，其叫乙○○到前開
    小巷子的另一頭接應，而由其向被害人施詐使被害人交付財
    物，而由2 人一同將該手機變賣，得款朋分花用等情與事實
    相符，而可採信。上訴人乙○○前開所辯，顯為卸責之詞，
    不足採信。
  (四)至於上訴人與甲○○2 人如何朋分賣得之6 千元款項乙節，
    甲○○於原審及本院訊問時均堅稱係2 人平分，各分得3 千
    元云云，上訴人乙○○則於警詢、檢察官訊問及本院準備程
    序中均辯稱僅分得1 千元云云，雖不相符且各執一詞，其2
    人確有將賣得之款項朋分花用，則可認定。事證已經明確，
    上訴人詐欺取財犯行堪以認定。
三、論罪科刑：
  (一)核上訴人即被告乙○○所為係犯刑法第339 條第1 項之詐欺
    取財罪。
  (二)上訴人與甲○○2 人間就上開詐欺取財犯行有犯意聯絡，並
    推由甲○○實施詐欺取財行為，上訴人乙○○則負責接應，
    均為共同正犯。
四、駁回上訴之理由：
    原審以上訴人罪證明確，因而適用刑事訴訟法第449 條第1
    項前段，刑法第28條、第339 條第1 項、第41條第1 項前段
    ，罰金罰鍰提高標準條例第1 條前段、第2 條規定，並審酌
    被告有如事實欄所載前科與執行情形（有台灣高等法院被告
    全國前案紀錄表、台灣桃園地方法院檢察署刑案資料查註紀
    錄表各1 份可憑），雖非累犯，然素行不佳；前已有詐欺前
    科，經判處有期徒刑2 月確定，又犯本件同罪質之詐欺取財
    罪，惡性較共犯甲○○為重；本件係由上訴人2 人基於犯意
    聯絡，由甲○○實施詐欺行為，上訴人乙○○負責接應，所
    詐取財物價值約1 萬6 千元，且經上訴人2 人變賣得款朋分
    花用，且迄未賠償被害人損害與其犯後態度等一切情狀，逕
    以簡易判決判處上訴人有期徒刑4 月，如易科罰金，以銀元
    3 百元折算1 日。經核認事用法均無違誤，量刑亦稱妥適，
    上訴人上訴意旨仍空言指稱並未與共犯甲○○事先謀議，並
    不知情云云，指摘原判決不當，為無理由，應予駁回。
五、本件上訴人即被告經合法傳喚，無正當理由未到庭，爰依刑
    事訴訟法第371 條規定，不待其陳述逕行判決。
據上論斷，應依刑事訴訟法第455 條之1 第1 項、第3 項、第36
8 條、第371條，判決如主文。
本案經檢察官邱曉華到庭執行職務。
中　　華　　民　　國　　94　　年　　11　　月　　17　　日
                  刑事第六庭  審判長法  官  林　孟　宜
                                    法  官　蔡　寶　樺
                                    法  官　陳　永　來
上列正本證明與原本無異。
不得上訴。
                                    書記官  劉　霜　潔
中　　華　　民　　國　　94　　年　　11　　月　　17　　日
附錄論罪科刑條文
刑法第339條第1項：
意圖為自己或第三人不法之所有，以詐術使人將本人或第三人之
物交付者，處五年以下有期徒刑、拘役或科或併科一千元以下罰
金（罰金已提高為10倍）。
（註：本件主文所諭知之有期徒刑如易科罰金之折算標準，係以
銀元為單位，1 銀元折算新台幣3 元。）
